臺灣臺北地方法院刑事裁定　　　　　　　98年度重訴字第34號
公　訴　人　臺灣臺北地方法院檢察署檢察官
被　　　告　邱顯毅
選任辯護人　許巍騰律師
被　　　告　楊欽彥
選任辯護人　林凱律師
　　　　　　李德正律師
被　　　告　謝明琴
選任辯護人　許巍騰律師
被　　　告　黃德旺
選任辯護人　鄭凱鴻律師
被　　　告　陳偉文
選任辯護人　溫思廣律師
被　　　告　楊郁彥
選任辯護人　陳家慶律師
　　　　　　趙佑全律師
被　　　告　李清彰
選任辯護人　王東山律師
　　　　　　林孝甄律師
　　　　　　許富雄律師
被　　　告　楊國清
選任辯護人　王淑琍律師
被　　　告　周志煌
選任辯護人　田俊賢律師
被　　　告　高立凡
選任辯護人　吳國輝律師
被　　　告　溫德翔原名溫元良.
選任辯護人　連兆宗律師
被　　　告　陳俊龍
選任辯護人　林火炎律師
被　　　告　呂榮輝
選任辯護人　潘銘祥律師
被　　　告　張文仁
選任辯護人　陳柏良律師
　　　　　　李育昇律師
　　　　　　張權律師
被　　　告　趙榮華
上列被告等因違反組織犯罪防制條例等案件，本院於中華民國99
年8 月27日所為之判決之原本及其正本有誤寫，應裁定更正如下
：
    主  文
原判決之原本及其正本，應以如附表所示方式更正之。
    理  由
一、按刑事判決文字，顯係誤寫，而不影響於全案情節與判決之
    本旨者，參照民事訴訟法第232 條規定，原審法院得以裁定
    更正之，業經司法院大法官釋字第43號解釋在案。
二、茲發現本件原裁定之原本及其正本如附表「出處」欄位中「
    更正/ 補充/ 刪除前文字」之記載內容分別有誤寫、漏寫及
    贅載文字之情形（理由詳見附表「說明欄」之記載），是依
    前開說明，上開誤載部分自均應以如附表所示之方式更正之
    。
三、依刑事訴訟法第220 條裁定如主文。
中    華    民    國    100   年     6    月    21    日
                  刑事第十八庭  審判長法  官  彭慶文
                                      法  官  林玉蕙
                                      法  官  陳思帆
以上正本證明與原本無異
如不服本裁定應於送達後5 日內向本院提出抗告狀
                                      書記官  林素霜
中    華    民    國    100   年    6     月    23    日
附表（本院民國99年8 月27日98年度重訴字第34號、99年度訴字
第249 號刑事判決勘誤表）：
┌──┬───────┬──────────┬──────────┬───────────┐
│編號│出處（頁、行）│更正/補充/刪除前文字│更正/補充/刪除後文字│說明                  │
├──┼───────┼──────────┼──────────┼───────────┤
│ 1. │第6頁第31行   │97年12月5 日        │民國97年12月5 日    │原判決漏繕「民國」二字│
│    │              │                    │                    │，應予補充。          │
├──┼───────┼──────────┼──────────┼───────────┤
│ 2. │第6頁第26行   │上開、所示罪刑  │上開、所示罪刑  │原判決將「」誤繕為「│
│    │              │                    │                    │」，應予更正。      │
├──┼───────┼──────────┼──────────┼───────────┤
│ 3. │第8頁第7行    │民國97年某日        │97年某日            │原判決贅載「民國」二字│
│    │              │                    │                    │，應予刪除。          │
├──┼───────┼──────────┼──────────┼───────────┤
│ 4. │第8頁第9行    │康定路路            │康定路              │原判決贅載「路」一字，│
│    │              │                    │                    │應予刪除。            │
├──┼───────┼──────────┼──────────┼───────────┤
│ 5. │第10頁第4行   │陳偉文、李清彰、周志│陳偉文、李清彰、周志│原判決漏載被告「楊國清│
│    │              │煌、陳偉豪、林建忠  │煌、楊國清、陳偉豪、│」，應予補充。        │
│    │              │                    │林建忠              │                      │
├──┼───────┼──────────┼──────────┼───────────┤
│ 6. │第10頁第30行  │謝隆榮              │謝榮隆              │原判決誤繕被害人姓名，│
│    │              │                    │                    │應予更正。            │
├──┼───────┼──────────┼──────────┼───────────┤
│ 7. │第13頁第24行  │更持持鐵板手        │更持鐵扳手          │原判決贅載「持」一字，│
│    │              │                    │                    │將「扳」誤載為「板」，│
│    │              │                    │                    │應予刪除及更正。      │
├──┼───────┼──────────┼──────────┼───────────┤
│ 8. │第16頁第5行   │江賓                │陀振義              │原判決將被害人「陀振義│
│    │              │                    │                    │」誤繕為「江賓」，應予│
│    │              │                    │                    │更正。                │
├──┼───────┼──────────┼──────────┼───────────┤
│ 9. │第16頁第28行  │如附表一編號1 至16所│如附表一編號1 、5 、│原判決將有關之扣案物「│
│    │              │示                  │7 至12、14至16、18所│1、5、7 至12、14至16、│
│    │              │                    │示之物              │18」誤繕為「1 至16」，│
│    │              │                    │                    │應予更正。            │
├──┼───────┼──────────┼──────────┼───────────┤
│ 10.│第16頁第29行  │物）                │物                  │原判決贅載「）」一符號│
│    │              │                    │                    │，應予刪除。          │
├──┼───────┼──────────┼──────────┼───────────┤
│ 11.│第19頁第26行  │證人陳錦志        │證人劉明宗        │原判決將證人「劉明宗」│
│    │              │                    │                    │誤繕為「陳錦志」，應予│
│    │              │                    │                    │更正。（由原文說明「陳│
│    │              │                    │                    │錦志」證述楊欽彥、黃德│
│    │              │                    │                    │旺、陳偉文、李清彰、楊│
│    │              │                    │                    │國清、高立凡各自行為分│
│    │              │                    │                    │擔，及前面第點已提及│
│    │              │                    │                    │證人陳錦志，明顯可見誤│
│    │              │                    │                    │載。）                │
├──┼───────┼──────────┼──────────┼───────────┤
│ 12.│第19頁第31行  │證人、受檢察事務官詢│證人於警詢、受檢察事│原判決漏繕「於警詢」三│
│    │              │問                  │務官詢問            │字，應予補充。        │
├──┼───────┼──────────┼──────────┼───────────┤
│ 13.│第25頁第17行  │謝榮隆              │謝榮隆、戴永裕      │原判決漏繕被害人「戴永│
│    │              │                    │                    │裕」，應予補充。（由下│
│    │              │                    │                    │文被告陳偉文提及「『他│
│    │              │                    │                    │們』不還錢」，及其辯護│
│    │              │                    │                    │人提及戴永裕、謝榮隆二│
│    │              │                    │                    │人，可知此處指謝榮隆、│
│    │              │                    │                    │戴永裕二人，顯有漏載。│
│    │              │                    │                    │）                    │
├──┼───────┼──────────┼──────────┼───────────┤
│ 14.│第26頁第18行  │被告辯護人之辯護人  │被告陳偉文之辯護人  │原判決將「陳偉文」誤載│
│    │              │                    │                    │為「辯護人」，應予更正│
│    │              │                    │                    │。                    │
├──┼───────┼──────────┼──────────┼───────────┤
│ 15.│第27頁第18行  │有何何恐嚇取財      │有何恐嚇取財        │原判決贅載「何」一字，│
│    │              │                    │                    │應予刪除。            │
├──┼───────┼──────────┼──────────┼───────────┤
│ 16.│第28頁第23行  │我才提議換地方      │伊才提議換地方      │原判決證人敘述之內容統│
│    │              │                    │                    │一以第三人稱呈現，惟此│
│    │              │                    │                    │處誤繕為第一人稱，應予│
│    │              │                    │                    │更正。                │
├──┼───────┼──────────┼──────────┼───────────┤
│ 17.│第32頁第4行   │(一)事實欄編號一部分：│(一)事實欄編號二部分：│原判決將「二」誤載為「│
│    │              │                    │                    │一」，應予更正。      │
├──┼───────┼──────────┼──────────┼───────────┤
│ 18.│第33頁第4行   │她只是有時來看看而已│他只是有時來看看而已│原判決將「他」誤載為「│
│    │              │                    │                    │她」，應予更正。      │
├──┼───────┼──────────┼──────────┼───────────┤
│ 19.│第34頁第8行   │等事實，邱顯毅，據證│等事實，據證人      │原判決贅載「邱顯毅，」│
│    │              │人                  │                    │等字，應予刪除。      │
├──┼───────┼──────────┼──────────┼───────────┤
│ 20.│第35頁第9行   │工作約約有二        │工作約有二          │原判決贅載「約」一字，│
│    │              │                    │                    │應予刪除。            │
├──┼───────┼──────────┼──────────┼───────────┤
│ 21.│第35頁第21行  │卷第180頁           │卷三第180頁         │原判決漏繕「三」一字，│
│    │              │                    │                    │應予補充。            │
├──┼───────┼──────────┼──────────┼───────────┤
│ 22.│第40頁第24行  │附表編號7、         │附表一編號7、       │原判決漏繕「一」一字，│
│    │              │                    │                    │應予補充。            │
├──┼───────┼──────────┼──────────┼───────────┤
│ 23.│第41頁第20行  │回護                │迴護                │原判決將「迴護」誤載為│
│    │              │                    │                    │「回護」，應予更正。  │
├──┼───────┼──────────┼──────────┼───────────┤
│ 24.│第45頁第16行  │之前之偵查中        │之前偵查中          │原判決贅載「之」一字，│
│    │              │                    │                    │應予刪除。            │
├──┼───────┼──────────┼──────────┼───────────┤
│ 25.│第45頁第21行  │本院卷第64          │本院卷四第64        │原判決漏繕「四」一字，│
│    │              │                    │                    │應予補充。            │
├──┼───────┼──────────┼──────────┼───────────┤
│ 26.│第47頁第25行  │(一)事實欄編號二部分：│(一)事實欄編號三部分：│原判決將「三」誤載為「│
│    │              │                    │                    │二」，應予更正。      │
├──┼───────┼──────────┼──────────┼───────────┤
│ 27.│第51頁第11行  │8 年7月初           │98年7月初           │原判決漏載「9 」一字，│
│    │              │                    │                    │應予補充。            │
├──┼───────┼──────────┼──────────┼───────────┤
│ 28.│第51頁第25行  │壹個人              │一個人              │原判決將「一」誤載為大│
│    │              │                    │                    │寫國字「壹」，應予更正│
│    │              │                    │                    │。                    │
├──┼───────┼──────────┼──────────┼───────────┤
│ 29.│第52頁第13行  │壹臺車              │一臺車              │同上。                │
├──┼───────┼──────────┼──────────┼───────────┤
│ 30.│第52頁第26行  │本院卷第144頁       │本院卷三第144頁     │原判決漏載「三」一字，│
│    │              │                    │                    │應予補充。            │
├──┼───────┼──────────┼──────────┼───────────┤
│ 31.│第54頁第26行  │我幫忙還            │伊幫忙還            │原判決證人敘述之內容統│
│    │              │                    │                    │一以第三人稱呈現，惟此│
│    │              │                    │                    │處誤繕為第一人稱，應予│
│    │              │                    │                    │更正。                │
├──┼───────┼──────────┼──────────┼───────────┤
│ 32.│第54頁第31行  │我們                │伊等                │同上                  │
│    │              │                    │                    │                      │
├──┼───────┼──────────┼──────────┼───────────┤
│ 33.│第55頁第7行   │我第一次            │伊第一次            │同上。                │
│    │              │                    │                    │                      │
├──┼───────┼──────────┼──────────┼───────────┤
│ 34.│第55頁第8行   │他們他們            │他們                │原判決贅載「他們」二字│
│    │              │                    │                    │，應予刪除。          │
├──┼───────┼──────────┼──────────┼───────────┤
│ 35.│第56頁第27、28│我簽完本票          │伊簽完本票          │原判決證人敘述之內容統│
│    │行            │                    │                    │一以第三人稱呈現，惟此│
│    │              │                    │                    │處誤繕為第一人稱，應予│
│    │              │                    │                    │更正。                │
├──┼───────┼──────────┼──────────┼───────────┤
│ 36.│第56頁第28、29│地一、二次          │第一、二次          │原判決將「第」誤載為「│
│    │行            │                    │                    │地」，應予更正。      │
├──┼───────┼──────────┼──────────┼───────────┤
│ 37.│第56頁第29行  │我拿給他們          │伊拿給他們          │原判決將證人自稱之第三│
│    │              │                    │                    │人稱載為第一人稱，應予│
│    │              │                    │                    │更正。                │
├──┼───────┼──────────┼──────────┼───────────┤
│ 38.│第57頁第3行   │還叫我不要那麼晚    │還叫伊不要那麼晚    │同上                  │
│    │              │                    │                    │                      │
├──┼───────┼──────────┼──────────┼───────────┤
│ 39.│第57字第5行   │我有叫他們簽名      │伊有叫他們簽名      │同上                  │
│    │              │                    │                    │                      │
├──┼───────┼──────────┼──────────┼───────────┤
│ 40.│第69頁第11行  │陳偉文被害人戴永裕  │陳偉文對被害人戴永裕│原判決漏載「對」一字，│
│    │              │                    │                    │應予補充。            │
├──┼───────┼──────────┼──────────┼───────────┤
│ 41.│第69頁第12行  │恐嚇取財對部分：    │恐嚇取財部分：      │原判決贅載「對」一字，│
│    │              │                    │                    │應予刪除。            │
├──┼───────┼──────────┼──────────┼───────────┤
│ 42.│第69頁第20行  │被害人謝榮隆        │被害人戴永裕        │原判決將被害人「戴永裕│
│    │              │                    │                    │」誤繕為「謝榮隆」，應│
│    │              │                    │                    │予更正。              │
├──┼───────┼──────────┼──────────┼───────────┤
│ 43.│第69頁第23行  │被害人謝榮隆        │被害人戴永裕        │同上                  │
├──┼───────┼──────────┼──────────┼───────────┤
│ 44.│第69頁第23、24│被害人謝榮隆        │被害人戴永裕        │同上                  │
│    │行            │                    │                    │                      │
├──┼───────┼──────────┼──────────┼───────────┤
│ 45.│第69頁第26行  │被害人謝榮隆        │被害人戴永裕        │同上                  │
│    │              │                    │                    │                      │
├──┼───────┼──────────┼──────────┼───────────┤
│ 46.│第69頁第27行  │被害人謝榮隆        │被害人戴永裕        │同上                  │
│    │              │                    │                    │                      │
├──┼───────┼──────────┼──────────┼───────────┤
│ 47.│第74頁第27行  │心恐懼非輕          │心生恐懼非輕        │原判決漏載「生」一字，│
│    │              │                    │                    │應予補充。            │
├──┼───────┼──────────┼──────────┼───────────┤
│ 48.│第76頁第23行  │鐵板手              │鐵扳手              │原判決將「扳」誤繕為「│
│    │              │                    │                    │板」，應予更正。      │
├──┼───────┼──────────┼──────────┼───────────┤
│ 49.│第76頁第27行  │沒有打我            │沒有打伊            │原判決將證人自稱之第三│
│    │              │                    │                    │人稱載為第一人稱，應予│
│    │              │                    │                    │更正。                │
├──┼───────┼──────────┼──────────┼───────────┤
│ 50.│第82頁第9行   │無非為如此          │無法為如此          │原判決將「法」誤載為「│
│    │              │                    │                    │非」，應予更正。      │
├──┼───────┼──────────┼──────────┼───────────┤
│ 51.│第82頁第21行  │被害人涂麗雅        │證人李麗靜          │原判決將「證人李麗靜」│
│    │              │                    │                    │誤繕為「被害人涂麗雅」│
│    │              │                    │                    │，應予更正。          │
├──┼───────┼──────────┼──────────┼───────────┤
│ 52.│第83頁第4行   │等毫不知情          │其等毫不知情        │原判決漏載「等」一字，│
│    │              │                    │                    │應予補充。            │
├──┼───────┼──────────┼──────────┼───────────┤
│ 53.│第86頁第8行   │見本院卷第          │見本院卷五第        │原判決漏載「五」一字，│
│    │              │                    │                    │應予補充。            │
├──┼───────┼──────────┼──────────┼───────────┤
│ 54.│第86頁第22、23│聯繫被告高立凡被害人│聯繫被告高立凡開車前│原判決贅載「被害人劉明│
│    │行            │劉明宗開車前來      │來                  │宗」六字，應予補充。  │
├──┼───────┼──────────┼──────────┼───────────┤
│ 55.│第86頁第23行  │被害人楊國清        │被害人劉明宗        │原判決將被害人劉明宗誤│
│    │              │                    │                    │載為「楊國清」，應予更│
│    │              │                    │                    │正。                  │
├──┼───────┼──────────┼──────────┼───────────┤
│ 56.│第88頁第9 、10│再會來一次          │再回來一次          │原判決將「回」誤載為「│
│    │行            │                    │                    │會」，應予更正。      │
├──┼───────┼──────────┼──────────┼───────────┤
│ 57.│第90頁第22行  │是跟我買            │是跟伊買            │原判決將證人自稱之第三│
│    │              │                    │                    │人稱載為第一人稱，應予│
│    │              │                    │                    │更正。                │
├──┼───────┼──────────┼──────────┼───────────┤
│ 58.│第92頁第5 、6 │要求我於10天內      │要求伊於10天內      │同上                  │
│    │行            │                    │                    │                      │
├──┼───────┼──────────┼──────────┼───────────┤
│ 59.│第92頁第7行   │不用在籌了          │不用再籌了          │原判決將「再」誤載為「│
│    │              │                    │                    │在」，應予更正。      │
├──┼───────┼──────────┼──────────┼───────────┤
│ 60.│第92頁第31行  │被害人人劉明宗      │被害人劉明宗        │原判決贅載「人」一字，│
│    │              │                    │                    │應予刪除。            │
├──┼───────┼──────────┼──────────┼───────────┤
│ 61.│第98頁第9 、10│楊國欽              │楊國清              │原判決誤載被告楊國清名│
│    │行            │                    │                    │字，應予更正。        │
├──┼───────┼──────────┼──────────┼───────────┤
│ 62.│第103頁第27行 │我們老闆            │伊等老闆            │原判決將證人自稱之第三│
│    │              │                    │                    │人稱載為第一人稱，應予│
│    │              │                    │                    │更正。                │
├──┼───────┼──────────┼──────────┼───────────┤
│ 63.│第110頁第13行 │與共犯張子千、吳宗憲│與共犯張子千、吳宗憲│原判決漏載共犯「阿福」│
│    │              │等人                │、「阿福」等人      │，應予補充。（由原判決│
│    │              │                    │                    │事實欄編號二認定共犯尚│
│    │              │                    │                    │有「阿福」，即可認定此│
│    │              │                    │                    │處確屬漏載。）        │
├──┼───────┼──────────┼──────────┼───────────┤
│ 64.│第111 頁第14、│與共犯陳偉豪、林建忠│與共犯陳偉豪、林建忠│原判決贅載共犯「阿福」│
│    │15行          │、阿福等人          │等人                │，應予刪除。（由原判決│
│    │              │                    │                    │事實欄編號三認定共犯並│
│    │              │                    │                    │無「阿福」，即可認定此│
│    │              │                    │                    │處確屬贅載。）        │
├──┼───────┼──────────┼──────────┼───────────┤
│ 65.│第112 頁第30、│被告陳偉文、周志煌所│（刪除）            │此段文字全屬贅載，應予│
│    │31行、第113 頁│犯上開二罪，係以一行│                    │刪除。（由原判決前文記│
│    │第1行         │為犯數罪名，應依刑法│                    │載可知被告陳偉文、周志│
│    │              │第55條規定從重論以剝│                    │煌此部分行為只構成刑法│
│    │              │奪他人行動自由罪。  │                    │第302 條第1 項之單純一│
│    │              │                    │                    │罪，故可認定此部分顯屬│
│    │              │                    │                    │贅載。）              │
├──┼───────┼──────────┼──────────┼───────────┤
│ 66.│第115 頁第22行│無。                │原判決「、二、(一)」│原判決漏列此段文字，應│
│    │以下          │                    │（論罪部分）增列第  │予補充。              │
│    │              │                    │13-1. 點：「核被告陳│                      │
│    │              │                    │偉文所為如事實欄編號│                      │
│    │              │                    │五所示強盜被害人劉明│                      │
│    │              │                    │宗手錶之行為，係犯刑│                      │
│    │              │                    │法第328 條第1 項強盜│                      │
│    │              │                    │罪。」              │                      │
├──┼───────┼──────────┼──────────┼───────────┤
│ 67.│第117頁第3行  │編號五所示共同剝奪他│編號五所示共同剝奪他│原判決所敘及「編號五所│
│    │              │人行動自由罪。      │人行動自由罪、編號五│示強盜罪」原應屬被告陳│
│    │              │                    │所示強盜罪。        │偉文須分論併罰之罪，此│
│    │              │                    │                    │處漏列，誤植至被告李清│
│    │              │                    │                    │彰部分，應予補充。    │
│    │              │                    │                    │                      │
├──┼───────┼──────────┼──────────┼───────────┤
│ 68.│第117 頁第6 、│編號五所示共同剝奪他│編號五所示共同剝奪他│原判決所敘及「編號五所│
│    │7 行          │人行動自由罪、編號五│人行動自由罪。      │示強盜罪」原應屬被告陳│
│    │              │所示強盜罪。        │                    │偉文須分論併罰之罪，誤│
│    │              │                    │                    │植至被告李清彰部分，應│
│    │              │                    │                    │予刪除。              │
├──┼───────┼──────────┼──────────┼───────────┤
│ 69.│第121頁第15行 │沈喬芯、涂麗雅接受款│沈喬芯、涂麗雅接受還│原判決漏載「還」一字，│
│    │              │條件                │款條件              │應予補充。            │
├──┼───────┼──────────┼──────────┼───────────┤
│ 70.│第128頁第25行 │被告李清彰、黃德旺、│被告李清彰、黃德旺均│原判決贅載「陳俊龍」三│
│    │              │陳俊龍均堅決否認    │堅決否認            │字，應予刪除（認定為贅│
│    │              │                    │                    │載之理由同下述）。    │
├──┼───────┼──────────┼──────────┼───────────┤
│ 71.│第129 頁第3 至│被告陳俊龍則辯稱其不│（刪除）            │此段文字全屬贅載，應予│
│    │5 行          │認識邱顯毅、謝明琴、│                    │刪除。（由起訴書、原判│
│    │              │周志煌、楊欽彥、楊郁│                    │決理由欄、五、(一)即可│
│    │              │彥等人，對於其等有經│                    │知檢察官並未起訴被告陳│
│    │              │營應召站性交易之事亦│                    │俊龍共同圖利性交易部分│
│    │              │均不知情等語（見本院│                    │，本院亦未就此審酌認定│
│    │              │卷一第185 頁）。    │                    │被告陳俊龍此部分犯罪嫌│
│    │              │                    │                    │疑，顯見此部分記載純屬│
│    │              │                    │                    │誤繕）                │
├──┼───────┼──────────┼──────────┼───────────┤
│ 72.│第130頁第19行 │被告李清彰、黃德旺、│被告李清彰、黃德旺被│贅載「、被告陳俊龍」，│
│    │              │陳俊龍被訴          │訴                  │應予刪除。（認定為贅載│
│    │              │                    │                    │之理由同上所述）      │
├──┼───────┼──────────┼──────────┼───────────┤
│ 73.│第131 頁第23、│蕭珮恣              │蕭宇珊              │原判決事實欄已說明一律│
│    │24行          │                    │                    │以被害人蕭宇珊更名前之│
│    │              │                    │                    │姓名稱呼，此處仍誤載為│
│    │              │                    │                    │更名後姓名，應予更正。│
├──┼───────┼──────────┼──────────┼───────────┤
│ 74.│第131頁第28行 │蕭珮恣              │蕭宇珊              │同上                  │
│    │              │                    │                    │                      │
├──┼───────┼──────────┼──────────┼───────────┤
│ 75.│第132頁第3行  │蕭珮恣              │蕭宇珊              │同上                  │
│    │              │                    │                    │                      │
├──┼───────┼──────────┼──────────┼───────────┤
│ 76.│第132頁第21行 │蕭珮恣              │蕭宇珊              │同上                  │
│    │              │                    │                    │                      │
├──┼───────┼──────────┼──────────┼───────────┤
│ 77.│第135頁第9行  │蕭珮恣              │蕭宇珊              │同上                  │
│    │              │                    │                    │                      │
├──┼───────┼──────────┼──────────┼───────────┤
│ 78.│第135頁第23行 │證人高立凡          │證人戴永裕          │原判決將證人「戴永裕」│
│    │              │                    │                    │誤繕為「高立凡」，應予│
│    │              │                    │                    │更正。                │
├──┼───────┼──────────┼──────────┼───────────┤
│ 79.│第137頁第1行  │向被告邱顯毅高利貸  │向被告邱顯毅借高利貸│原判決漏載「借」一字，│
│    │              │                    │                    │應予補充。            │
│    │              │                    │                    │                      │
├──┼───────┼──────────┼──────────┼───────────┤
│ 80.│第137 頁第24、│持用被害人戴永裕持用│持用被告陳偉文所持用│原判決贅載「被害人戴永│
│    │25行          │被告陳偉文所持用    │                    │裕」六字，應予刪除。  │
├──┼───────┼──────────┼──────────┼───────────┤
│ 81.│第138頁第5行  │（陳俊龍）          │（阿龍）            │原判決將電話持用人「阿│
│    │              │                    │                    │龍」誤載為「陳俊龍」，│
│    │              │                    │                    │應予更正。            │
├──┼───────┼──────────┼──────────┼───────────┤
│ 82.│第139頁第5行  │本院卷第98頁        │本院卷四第98頁      │原判決漏載「四」一字，│
│    │              │                    │                    │應予補充。            │
├──┼───────┼──────────┼──────────┼───────────┤
│ 83.│第141頁第31行 │偉文、周志煌與被害人│偉文、周志煌與被害人│原判決漏載「談判」二字│
│    │              │沈喬芯時既不在場    │沈喬芯談判時既不在場│，應予補充。          │
├──┼───────┼──────────┼──────────┼───────────┤
│ 84.│第144頁第16行 │阿龍有拿球棒毆打其屁│阿龍有拿球棒毆打其屁│原判決漏載「股」一字，│
│    │              │                    │股                  │應予補充。            │
├──┼───────┼──────────┼──────────┼───────────┤
│ 85.│第146頁第29行 │被告陳偉文、李清彰、│被告陳偉文、李清彰、│原判決贅載「高立凡」三│
│    │              │周志煌、楊國清、高立│周志煌、楊國清      │字，應予更正。（由原判│
│    │              │凡                  │                    │決主文欄、事實欄編號三│
│    │              │                    │                    │、理由欄編號、五、(三)│
│    │              │                    │                    │2 部分，可見原判決並未│
│    │              │                    │                    │認定被告高立凡共同重利│
│    │              │                    │                    │之犯罪行為，故此處顯為│
│    │              │                    │                    │贅載。）              │
├──┼───────┼──────────┼──────────┼───────────┤
│ 86.│第148頁第3行  │編號(一)至(十一)          │編號(一)至(十)          │原判決將「(十)」誤載為「│
│    │              │                    │                    │(十一)」，應予更正。      │
├──┼───────┼──────────┼──────────┼───────────┤
│ 87.│第148頁第5行  │(三)、(五)、(九)、(十)、(十一)部│(三)、(五)、(九)、(十)部分  │原判決贅載「、(十一)」二字│
│    │              │    分              │                    │，應予刪除。          │
├──┼───────┼──────────┼──────────┼───────────┤
│ 88.│第148頁第8行  │連續犯              │接續犯              │原判決將「接續犯」誤載│
│    │              │                    │                    │為「連續犯」，應予更正│
│    │              │                    │                    │。                    │
├──┼───────┼──────────┼──────────┼───────────┤
│ 89.│第151 頁附表一│邱顯毅紀錄          │邱顯毅記錄          │原判決將「記」誤載為「│
│    │編號5 「說明」│                    │                    │紀」，應予更正。      │
│    │欄            │                    │                    │                      │
├──┼───────┼──────────┼──────────┼───────────┤
│ 90.│第151 頁附表一│邱顯毅紀錄          │邱顯毅記錄          │同上                  │
│    │編號7 「說明」│                    │                    │                      │
│    │欄            │                    │                    │                      │
├──┼───────┼──────────┼──────────┼───────────┤
│ 91.│第151 頁附表一│邱顯毅紀錄          │邱顯毅記錄          │同上                  │
│    │編號8 「說明」│                    │                    │                      │
│    │欄            │                    │                    │                      │
├──┼───────┼──────────┼──────────┼───────────┤
│ 92.│第151 頁附表一│邱顯毅紀錄          │邱顯毅記錄          │同上                  │
│    │編號9 「說明」│                    │                    │                      │
│    │欄            │                    │                    │                      │
└──┴───────┴──────────┴──────────┴───────────┘